【裁判字號】    97,交聲,234
【裁判日期】    971216
【裁判案由】    違反道路交通管理處罰條例聲明異議
【裁判全文】
臺灣苗栗地方法院交通事件裁定         97年度交聲字第234號
原處分機關  交通部公路總局新竹區監理所苗栗監理站
異  議  人
即受處分人  甲○○
上列異議人即受處分人因違反道路交通管理處罰條例案件，對交
通部公部總局新竹區監理所苗栗監理站於民國97年11月12日所為
之竹監苗字第裁54-Z3A012151號處分（原舉發案號：公警局交字
第Z3A012151 號），聲明異議，本院裁定如下：
 主  文
異議駁回。
    理  由
一、按汽車駕駛人駕駛聯結車、大客車、大貨車，駕駛執照業經
    吊銷、註銷仍駕車者，汽車所有人及駕駛人各處新臺幣4 萬
    元以上8 萬元以下罰鍰，並當場禁止其駕駛；前項之駕駛執
    照並應扣繳之，道路交通管理處罰條例第21條之1 第1 項第
    5 款、第2 項定有明文。
二、原處分意旨略以：受處分人即異議人甲○○駕駛車牌號碼OQ
    -485號營業一般大貨車，於民國97年10月13日9 時49分許行
    經國道1 號南下180 公里處為內政部警政署國道公路警察局
    第三警察隊泰安分隊員警舉發「駕照註銷仍駕車」違規；嗣
    異議人於舉發通知單所載期限內到案申訴，經原處分機關調
    查後，仍認異議人有上開違規行為明確，乃依道路交通管理
    處罰條例第21條之1 第1 項第5 款（裁決書漏載第2 項）暨
    違反道路交通管理事件統一裁罰基準及處理細則第41第4 項
    規定，於97年11月12日裁處異議人罰鍰新臺幣6 萬元及扣繳
    駕照，原處分並無不法等語。
三、異議意旨略以：異議人於97年10月13日被掣開第Z3A012151
    號違規通知單，處分機關以異議人曾於94年駕駛G9-9977 號
    自小客車違規罰鍰未繳而註銷駕照，惟異議人因未收到違規
    通知單及裁決書，不知有上開違規。異議人雖設籍戶籍地，
    因職業經常在外奔波而露宿在外，系爭違規通知單由異議人
    母親劉順英收受，惟異議人母親並無與異議人同住，且因年
    事已大，而疏未交付異議人，異議人並無故意不辦理結案；
    況且異議人前係駕駛自小客車違規，處分標的應為自小客車
    駕駛執照，而非職業聯結車駕駛執照，為此向法院提出異議
    ，請求撤銷原處分等語。
四、經查：
（一）按處理違反道路交通管理事件，有關文書送達之程序，準
      用行政程序法送達之規定，此為違反道路交通管理事件統
      一裁罰基準及處理細則第5 條所明文規定。而送達，除法
      規另有規定外，由行政機關依職權為之；送達由行政機關
      自行或交由郵政機關送達；由郵政機關送達者，以一般郵
      遞方式為之，但文書內容對人民權利義務有重大影響者應
      為掛號；送達，於應受送達人之住居所、事務所或營業所
      為之；於應送達處所不獲會晤應受送達人時，得將文書付
      與有辨別事理能力之同居人、受僱人或應送達處所之接收
      郵件人員，行政程序法第67條、第68條第1 項、第3 項、
      第72條第1 項前段及第73條第1 項均分別定有明文。
（二）異議人曾於94年10月12日駕駛車牌號碼G9-9977 號自用小
      客車，在苗栗縣苗栗市○○街劉阿樓醫院，因在禁止臨時
      停車處所停車違規，經警當場掣單舉發，並由異議人簽名
      收受無誤。嗣原處分機關於94年12月27日以竹監苗字第裁
      54-F00000000號裁決書裁處異議人罰鍰1,200 元，逾期不
      繳納罰鍰時之處理：（一）自95年1 月27日起易處吊扣駕
      駛執照2 個月，並限於95年2 月10日前繳送。（二）95年
      2 月10日前未繳送駕駛執照者，自95年2 月11日起易處吊
      銷，並逕行註銷駕駛執照。（三）駕駛執照吊（註）銷後
      ，自95年2 月11日起1 年內不得重新考領駕駛執照。而異
      議人當時之戶籍地址，係登記在苗栗縣苗栗市新英里6 鄰
      吉祥56號，原處分機關即以掛號郵寄方式，於94年12月28
      日將裁決書寄送至異議人上開應受送達處所，並由異議人
      之母親劉順英簽名代收等情，有全戶戶籍資料查詢結果、
      交通部公路總局新竹區監理所苗栗監理站送達書證影本各
      1 份在卷可考，是上開裁決書自已合法送達於異議人。準
      此，異議人辯稱未收到該裁決書云云，難認可採。
（三）再者，異議人未於95年2 月10日前繳送易處吊扣之駕駛執
      照，故於95年2 月11日起易處吊銷，並遭監理機關逕行註
      銷汽車駕駛執照，1 年內不得再行考領乙節，此有苗栗監
      理站汽車駕照基本資料1 份附卷可憑，而該裁決書業經合
      法送達，已如前述，足認異議人自95年2 月11日起其駕駛
      執照即已遭註銷。然異議人竟於97年10月13日使用已註銷
      之駕駛執照駕車，為警查獲，有內政部警政署國道公路警
      察局公警局交字第Z3A012151 號舉發違反道路交通管理事
      件通知單在卷可佐。從而，異議人使用註銷之駕駛執照駕
      車之違規事實堪予認定。
五、綜上所述，本件異議人既有前揭駕駛執照經註銷仍駕駛大貨
    車之違規行為，原處分機關依道路交通管理處罰條例第21條
    之1 第1 項第5 款之規定（裁決書漏載第2 項）及違反道路
    交通管理事件統一裁罰基準表，裁處異議人罰鍰60,000元，
    並扣繳駕駛執照，核無違法或不當之情事，聲明異議意旨僅
    執前詞，任意指摘原處分，並無理由，應予駁回。
六、據上論斷，應依道路交通管理處罰條例第87條第2 項，道路
    交通案件處理辦法第19條，裁定如主文。
中    華    民    國    97    年    12    月    16    日
                  交通法庭  法  官  林 卉 聆
以上正本證明與原本無異。
如不服本裁定，應於裁定送達後5 日內向本院提出抗告狀。
                            書記官  楊 慧 萍
中    華    民    國    97    年    12    月    16    日


司法院資訊處製作；財團法人民間司法改革基金會備份。
